Minutes et répertoires du notaire Pierre LALLEMAN, 23 juillet 1798 - 22 août 1808 (étude IV)
Archives nationales
Minutes et répertoires du notaire Pierre LALLEMAN (étude IV)
23 juillet 1798 - 22 août 1808
MC/ET/IV/919 - MC/ET/IV/1096, MC/RE/IV/11
Etude IV; Lalleman, Pierre
Archives nationales de France
Minutes et répertoires: la loi 2008-696 du 15 juillet 2008 relative aux archives a fixé à 75 ans à compter de la date de l'acte, ou à 25 ans à compter de la date du décès de l'intéressé si ce délai est plus bref, le délai de communication des minutes et répertoires des notaires; ce délai est porté à 100 ans à compter de la date de l'acte si le document se rapporte à un mineur (code du Patrimoine, articles L213-2, 4e d et 5e).
Autres documents de l'étude (dossiers de clients, comptabilité...) :s'agissant d'archives privées, ces documents sont communicables selon les modalités fixées par le déposant ou le donateur.
Certains documents ne sont pas accessibles en raison de leur mauvais état de conservation.
Versement
Accès aux instruments de recherche de tous les notaires de l’étude IV
Archives de l'étude IV
- Minutes de Pierre LALLEMAN, 1749 - 1824; MC/ET/IV/919 - MC/ET/IV/1096
  - Minutes. an VI, messidor - an VI, fructidor, messidor an VI (25 juin 1798) - fructidor an VI (20 septembre 1798); MC/ET/IV/919
    Informations complémentaires:
    Un seul acte le 7 messidor an VI (25 juin 1798): Claude Chodron est notaire subsituant.
    Les minutes de Pierre Lalleman, successeur de Charles Poultier, commence en thermidor an VI.
    Informations concernant le classement:
    Le niveau inférieur de description, quand il existe, correspond aux minutes d'actes. Toutes les minutes ne sont pas forcément décrites une à une. Les descriptions de ces minutes sont plus ou moins détaillées.
  - Minutes. an VII, vendémiaire - an VII, pluviose, vendémiaire an VII (22 septembre 1798) - pluviose an VII (18 février 1799); MC/ET/IV/920
  - Minutes. an VII, ventôse - an VII, floréal, ventôse an VII (19 février 1799) - floréal an VII (19 mai 1799); MC/ET/IV/921
  - Minutes. an VII, prairial - an VII, fructidor, prairial an VII (20 mai 1799) - fructidor an VII (20 septembre 1799); MC/ET/IV/922
  - Minutes. an VIII, vendémiaire - an VIII, frimaire, vendémiaire an VIII (23 septembre 1799) - frimaire an VIII (21 décembre 1799); MC/ET/IV/923/A
    Ancienne(s) cote(s):
    ET/IV/923
  - Minutes. an VIII, nivôse - an VIII, ventôse, nivôse an VIII (22 décembre 1799) - ventôse an VIII (21 mars 1800); MC/ET/IV/923/B
    ET/IV/923 bis
  - Minutes. an VIII, germinal - an VIII, prairial, germinal an VIII (22 mars 1800) - prairial an VIII (19 juin 1800); MC/ET/IV/924
    - Notoriété concernant Catherine Pauline de Betune, épouse divorcée et décédée de Louis Jean Baptiste Antonin Colbert marquis de Seignelay., 15 prairial an VIII (4 juin 1800); MC/ET/IV/924
      Origine de l'information:
      Actes signalés par Thierry Boudignon, 2003-2012 (base de données migrée: voir contexte dans le Plan d’orientation général - Notaires de Paris, guides thématiques du Minutier).
      Date de révision: 2010
      Date de création de la notice: 2004
      notoriété; Béthune, Catherine Pauline de (1752-1795); Colbert de Seignelay, Louis Jean-Baptiste Antonin (1731-1813)
  - Minutes. an VIII, messidor - an VIII, fructidor, messidor an VIII (20 juin 1800) - fructidor an VIII (21 septembre 1800); MC/ET/IV/925
  - Minutes. an IX, vendémiaire - an IX, brumaire, vendémiaire an IX (23 septembre 1800) - brumaire an IX (21 novembre 1800); MC/ET/IV/926
    - Dépôt de pièces par Louis Jean Baptiste Antonin Colbert marquis de Seignelay., 8 vendémiaire an IX (30 septembre 1800); MC/ET/IV/926
      dépôt de pièces; Colbert de Seignelay, Louis Jean-Baptiste Antonin (1731-1813)
  - Minutes. an IX, frimaire - an IX, nivôse, frimaire an IX (22 novembre 1800) - nivôse an IX (21 janvier 1801); MC/ET/IV/927
  - Minutes. an IX, pluviose - an IX, ventôse, pluviose an IX (22 janvier 1801) - ventôse an IX (21 mars 1801); MC/ET/IV/928
  - Minutes. an IX, germinal - an IX, floréal, germinal an IX (22 mars 1801) - floréal an IX (20 mai 1801); MC/ET/IV/929
  - Minutes. an IX, prairial - an IX, messidor, prairial an IX (21 mai 1801) - messidor an IX (19 juillet 1801); MC/ET/IV/930
  - Minutes. an IX, thermidor - an IX, fructidor, thermidor an IX (20 juillet 1801) - fructidor an IX (21 septembre 1801); MC/ET/IV/931
  - Minutes. an X, vendémiaire - an X, brumaire, vendémiaire an X (23 septembre 1801) - brumaire an X (21 novembre 1801); MC/ET/IV/932
  - Minutes. an X, frimaire - an X, nivôse, frimaire an X (22 novembre 1801) - nivôse an X (20 janvier 1802); MC/ET/IV/933
  - Minutes. an X, pluviose - an X, ventôse, pluviose an X (21 janvier 1802) - ventôse an X (19 mars 1802); MC/ET/IV/934
    - Dépôt d'une procuration du 28 frimaire an X [19 décembre 1801] par Louis Paul Dacheux, propriétaire à Lignière, à Marie Françoise Develly épouse séparée de biens de Jacques Rémi Baure, de l'acte de décès de Marie Tisserat veuve de Pierre Chardin, décédée à Bourges le 11 messidor an IX [30 juin 1801] et d'une notoriété après décès de Marie Tisserat veuve de Pierre Chardin., 1er pluviose an X (21 janvier 1802); MC/ET/IV/934
      Date de création de la notice: 2006
      dépôt de pièces; Bourges (Cher); Lignières-en-Vimeu (Somme); Baure, Jacques Rémi; Chardin, Pierre; Dacheux, Louis Paul; Develly, Marie Françoise; Tisserat, Marie
    - Notoriété après décès de Antoine Adrien Charles duc de Gramont, maréchal des camps et armées du roi, commandant en chef dans le royaume de Navarre, pays souverain de Béarn et généralité d'Auch, menin du Dauphin, époux de Marie Louise Sophie Faoucq, dame d'honneur de la reine, décédé à Bayonne, le 23 septembre 1762., 29 pluviose an X (18 février 1802); MC/ET/IV/934
      ils n'ont point connaissance qu'après son décès il ait été fait inventaire.
      Mention dans le répertoire du notaire coté:
      MC/RE/IV/11
      Le répertoire de l'étude CXVII indique pourtant à la date du 19 octobre 1762, l'inventaire après décès de Antoine Adrien Charles comte de Gramont.
      notoriété; Auch (Gers); Bayonne (Pyrénées-Atlantiques); Faoucq, Marie Louise Sophie; Gramont, Antoine Adrien Charles de (17..-1762); officier général
  - Minutes. an X, germinal - an X, floréal, germinal an X (20 mars 1802) - floréal an X (20 mai 1802); MC/ET/IV/935
  - Minutes. an X, prairial - an X, messidor, prairial an X (21 mai 1802) - messidor an X (19 juillet 1802); MC/ET/IV/936
  - Minutes. an X, thermidor - an X, fructidor, thermidor an X (20 juillet 1802) - fructidor an X (21 septembre 1802); MC/ET/IV/937
  - Minutes. an XI, vendémiaire - an XI, brumaire, vendémiaire an XI (23 septembre 1802) - brumaire an XI (21 novembre 1802); MC/ET/IV/938
  - Minutes. an XI, frimaire, frimaire an XI (22 novembre 1802) - frimaire an XI (21 décembre 1802); MC/ET/IV/939
  - Minutes. an XI, nivôse, nivôse an XI (22 décembre 1802) - nivôse an XI (20 janvier 1803); MC/ET/IV/940
  - Minutes. an XI, pluviose - an XI, ventôse, pluviose an XI (21 janvier 1803) - ventôse an XI (21 mars 1803); MC/ET/IV/941
  - Minutes. an XI, germinal - an XI, floréal, germinal an XI (22 mars 1803) - floréal an XI (20 mai 1803); MC/ET/IV/942
  - Minutes. an XI, prairial - an XI, messidor, prairial an XI (21 mai 1803) - messidor an XI (19 juillet 1803); MC/ET/IV/943
  - Minutes. an XI, thermidor, thermidor an XI (20 juillet 1803) - thermidor an XI (18 août 1803); MC/ET/IV/944
  - Minutes. an XI, fructidor, fructidor an XI (19 août 1803) - fructidor an XI (21 septembre 1803); MC/ET/IV/945
  - Minutes. an XII, vendémiaire - an XII, brumaire, vendémiaire an XII (24 septembre 1803) - brumaire an XII (22 novembre 1803); MC/ET/IV/946
  - Minutes. an XII, frimaire, frimaire an XII (23 novembre 1803) - frimaire an XII (22 décembre 1803); MC/ET/IV/947
  - Minutes. an XII, nivôse, nivôse an XII (23 décembre 1803) - nivôse an XII (21 janvier 1804); MC/ET/IV/948
  - Minutes. an XII, pluviose, pluviose an XII (22 janvier 1804) - pluviose an XII (20 février 1804); MC/ET/IV/949
    - Notoriété apès décès de Pierre Cietti, 9 pluviose an IX (29 janvier 1801); MC/ET/IV/949
      Les membres du conseil général de la commune robespierriste de Paris (200 actes), par Béatrice Vanuxem, 1992-1993 (base de données migrée: voir contexte dans le Plan d’orientation général - Notaires de Paris, guides thématiques du Minutier).
      notoriété; Cietti, Pierre
  - Minutes. an XII, ventôse, ventôse an XII (21 février 1804) - ventôse an XII (21 mars 1804); MC/ET/IV/950
  - Minutes. an XII, germinal, germinal an XII (22 mars 1804) - germinal an XII (20 avril 1804); MC/ET/IV/951
  - Minutes. an XII, floréal, floréal an XII (21 avril 1804) - floréal an XII (20 mai 1804); MC/ET/IV/952
  - Minutes. an XII, prairial, prairial an XII (21 mai 1804) - prairial an XII (19 juin 1804); MC/ET/IV/953
  - Minutes. an XII, messidor, 1er messidor an XII (20 juin 1804) - 9 messidor an XII (28 juin 1804); MC/ET/IV/954
  - Minutes. an XII, messidor, 10 messidor an XII (29 juin 1804) - 30 messidor an XII (19 juillet 1804); MC/ET/IV/955
  - Minutes. an XII, thermidor, thermidor an XII (20 juillet 1804) - thermidor an XII (18 août 1804); MC/ET/IV/956
  - Minutes. an XII, fructidor, fructidor an XII (19 août 1804) - fructidor an XII (21 septembre 1804); MC/ET/IV/957
  - Minutes. an XIII, vendémiaire, vendémiaire an XIII (23 septembre 1804) - vendémiaire an XIII (22 octobre 1804); MC/ET/IV/958
  - Minutes. an XIII, brumaire, brumaire an XIII (23 octobre 1804) - brumaire an XIII (21 novembre 1804); MC/ET/IV/959
  - Minutes. an XIII, frimaire, frimaire an XIII (22 novembre 1804) - frimaire an XIII (21 décembre 1804); MC/ET/IV/960
  - Minutes. an XIII, nivôse, nivôse an XIII (22 décembre 1804) - nivôse an XIII (20 janvier 1805); MC/ET/IV/961
  - Minutes. an XIII, pluviose, pluviose an XIII (21 janvier 1805) - pluviose an XIII (19 février 1805); MC/ET/IV/962
  - Minutes. an XIII, ventôse, ventôse an XIII (20 février 1805) - ventôse an XIII (21 mars 1805); MC/ET/IV/963
  - Minutes. an XIII, germinal, germinal an XIII (22 mars 1805) - germinal an XIII (20 avril 1805); MC/ET/IV/964
  - Minutes. an XIII, floréal, floréal an XIII (21 avril 1805) - floréal an XIII (20 mai 1805); MC/ET/IV/965
  - Minutes. an XIII, prairial, prairial an XIII (21 mai 1805) - prairial an XIII (19 juin 1805); MC/ET/IV/966
  - Minutes. an XIII, messidor - an XIII, thermidor, messidor an XIII (20 juin 1805) - thermidor an XIII (18 août 1805); MC/ET/IV/967
    - Titre nouvel de rente à Jean Pierre Moet, demeurant à Versailles, par les hoirs de Aimée Marguerite Daumesnil, veuve de Jean Dorceau de Fontete. Pièce jointe: procuration par Jean Pierre Moet du 13 prairial an XIII (2 juin 1805, maître Menard substitué par mes Destrumeau, notaires à Versailles)., 20 messidor an XIII (9 juillet 1805); MC/ET/IV/967
      titre nouvel; Versailles (Yvelines); Daumesnil, Aimée Marguerite; Destrumeau (M.); Dorceau de Fontete, Jean; Menard (M.); Moet, Jean Pierre; notaire
  - Minutes. an XIII, fructidor, fructidor an XIII (19 août 1805) - fructidor an XIII (21 septembre 1805); MC/ET/IV/968
  - Minutes. an XIV, vendémiaire - an XIV, brumaire, vendémiaire an XIV (23 septembre 1805) - 15 brumaire an XIV (6 novembre 1805); MC/ET/IV/969
  - Minutes. an XIV, brumaire - an XIV, frimaire, 16 brumaire an XIV (7 novembre 1805) - 16 frimaire an XIV (7 décembre 1805); MC/ET/IV/970
  - Minutes. an XIV, frimaire - an XIV, nivôse, 19 frimaire an XIV (10 décembre 1805) - 10 nivôse an XIV (1805); MC/ET/IV/971
  - Minutes. 1806, 2 janvier - 1806, 18 janvier, 2 janvier 1806 - 18 janvier 1806; MC/ET/IV/972
  - Minutes. 1806, 20 janvier, 20 janvier 1806; MC/ET/IV/973
  - Minutes. 1806, 20 janvier - 1806, 31 janvier, 20 janvier 1806 - 31 janvier 1806; MC/ET/IV/974
  - Minutes. 1806, février, février 1806; MC/ET/IV/975/A
    ET/IV/975
  - Minutes. 1806, mars, mars 1806; MC/ET/IV/975/B
    ET/IV/975 bis
  - Minutes. 1806, 1er avril - 1806, 14 avril, 1er avril 1806 - 14 avril 1806; MC/ET/IV/975/C
    ET/IV/975 ter
  - Minutes. 1806, 15 avril - 1806, 28 avril, 15 avril 1806 - 28 avril 1806; MC/ET/IV/975/D
    ET/IV/975 quater
  - Minutes. 1806, mai, mai 1806; MC/ET/IV/976
  - Minutes. 1806, juin, juin 1806; MC/ET/IV/977
  - Minutes. 1806, 1er juillet - 1806, 21 juillet, 1er juillet 1806 - 21 juillet 1806; MC/ET/IV/978
  - Minutes. 1806, 23 juillet - 1806, 31 juillet, 23 juillet 1806 - 31 juillet 1806; MC/ET/IV/979
  - Minutes. 1806, août, août 1806; MC/ET/IV/980
  - Minutes. 1806, septembre, septembre 1806; MC/ET/IV/981
  - Minutes. 1806, octobre, octobre 1806; MC/ET/IV/982
  - Minutes. 1806, novembre, novembre 1806; MC/ET/IV/983; Document détérioré.
    Le niveau inférieur de description correspond aux minutes d'actes. Toutes les minutes sont décrites une à une. En fonction de l'état matériel de chaque minute, ces descriptions sont plus ou moins détaillées, et leur numérisation peut être incomplète.
    - Délégation par Louis Barthélémy Pradere, artiste, demeurant rue du Mont-Blanc, à Adrien Julien Menot, avoué, demeurant 71, rue Saint-Martin., 3 novembre 1806; MC/ET/IV/983; pièce n°1
      Numérisation par le Minutier central des notaires de Paris d'actes non librement manipulables en salle de lecture en raison de leur état matériel.
      Date de création de la notice: 2020 (Benoît Morant)
      artiste; avoué; Pradere; Menot; Mont-Blanc (rue du); Saint-Martin (rue)
    - Procurations par Louis Alexandre Lefebvre, juge de paix, demeurant à Roye, et Alexandre Charles Lefebvre, négociant, demeurant à Péronne, à Pierre Louis Florent Aubert., 3 novembre 1806; MC/ET/IV/983; pièce n°2
      procuration; Lefebvre; Aubert; juge; négociant
    - Donation par Louis Denis Richer, chef de l'état civil de la mairie du cinquième arrondissement, demeurant 46, rue de Bondy, à Marie Barbe Joseph Hubert, sa femme., 3 novembre 1806; MC/ET/IV/983; pièce n°3
      donation; Richer; Hubert; fonctionnaire; Bondy (rue de)
    - Donation par Marie Barbe Joseph Hubert, demeurant 46, rue de Bondy, à son mari Louis Denis Richer, chef de l'état civil de la mairie du cinquième arrondissement., 3 novembre 1806; MC/ET/IV/983; pièce n°4
      donation; Hubert; Richer; fonctionnaire; Bondy (rue de)
    - Mainlevée par Yves Gilbert Jallu, avocat, demeurant 45, rue Saint-Eustache, à Jean Etienne Massé., 4 novembre 1806; MC/ET/IV/983; pièce n°5
      mainlevée; Jallu; Massé; avocat; Neuve-Saint-Eustache (rue)
    - Transport par Claude Rodier Colin, demeurant 9, rue du Jardin-des-Plantes, à Jean Vauversin, demeurant 33, rue du Caire., 4 novembre 1806; MC/ET/IV/983; pièce n°6
      transport de droits; Colin; Vauversin; Caire (rue du); Jardin-des-Plantes (rue du)
    - Dépôt de procuration par Antoine Joseph Allard, négociant, demeurant 5, rue Mably, à Marseille, à Adrien Marie François Perroud, demeurant 5, rue du Mont-Blanc., 5 novembre 1806; MC/ET/IV/983; pièce n°7
      procuration; Allard; Perroud; négociant; Mont-Blanc (rue du); Marseille (Bouches-du-Rhône)
    - Inventaire après décès de Jean François Espic Liron, ancien officier de cavalerie, demeurant 37, rue d'Argenteuil., 5 novembre 1806; MC/ET/IV/983; pièce n°8
      inventaire après décès; Espic Liron; militaire; Argenteuil (rue d')
    - Procurations par Jacques Grouillard, marchand, demeurant à Vibrac, Pierre Gautier, capitaine du chassemarée L'actif, demeurant au Croizic, Michel Brante, tamisier, demeurant à Toulon, François Félix Laugier, propriétaire, demeurant à Toulon, Jean-Baptiste Pellegrin, sergent de port, demeurant 15, rue du Panier, à Marseille, Marie Anne Françoise Lebourg, veuve de Pierre Clamorgam, imprimeur et libraire, demeurant à Cherbourg, Jean-Baptiste Soublete, Thérése Fay, demeurant à Toulon, Jean Louis Bonnefoy, demeurant à Toulon, Jean Boutin, demeurant à Echillais, Jean-Baptiste Bertel, marin, demeurant à L'Oumée, Mathurin Chartier, gabarier, demeurant 8, rue de Clisson, à Nantes, Pierre Leroy, Pierre Archambeau, armurier et coutellier, demeurant à Cherbourg, Jacques Guillaume Hortier, manufacturier de cordages, demeurant rue de Lannay, à Nantes, Pierre Reyne Margollé, constructeur de navires, demeurant à Calais, Claude Raymond, entrepreneur d'ouvrages aux fortifications, demeurant 6, porte de Paradis, à Marseille, à Etienne Michel Martin, demeurant 15, rue Neuve-des-Petits-Champs., 5 novembre 1806; MC/ET/IV/983; pièce n°9
      procuration; Maritn; Neuve-des-Petits-Champs (rue)
    - Mainlevée par Jacques Remy Bertrand, capitaine de 1ère classe, demeurant 1, rue Pavée, à François Xavier Boucot., 6 novembre 1806; MC/ET/IV/983; pièce n°10
      mainlevée; Bertrand; militaire; Pavée (rue)
    - Constitution de rente perpétuelle par Jean Joseph Badaraque, propriétaire, demeurant à Marseille, à Caroline Lambo, demeurant 8, place des Victoires., 6 novembre 1806; MC/ET/IV/983; pièce n°11
      constitution de rente; Badaraque; Lambo; Marseille (Bouches-du-Rhône); Victoires (place des)
    - Obligation par Antoine Adrien Guillaume Decailly, ancien commissaire des guerres, demeurant 33, rue Saint-Eustache, à Jean-Baptiste Michel Saladin, avocat, demeurant 17, rue Bon-Conseil., 7 novembre 1806; MC/ET/IV/983; pièce n°12
      obligation; Decailly; Saladin; avocat; commissaire des guerres (Ancien Régime); Neuve-Saint-Eustache (rue); Bonconseil (rue)
    - Inventaire après décès de Marie Colombe Tortauchot, femme de Pierre Martin Front Montigny, caissier au lycée impérial, demeurant 20, rue Sainte-Avoye., 7 novembre 1806; MC/ET/IV/983; pièce n°13
      inventaire après décès; Montigny; Tortauchot; Sainte-Avoye (porte)
    - Transfert par Etienne Michel Martin, demeurant 15, rue Neuve-des-Petits-Champs, mandataire de Pierre Gabriel Hédouville, ancien officier supérieur, à Jean-Joseph Féréol Cotentin, demeurant rue Saint-Thomas-du-Louvre., 7 novembre 1806; MC/ET/IV/983; pièce n°14
      Martin; Hédouville; Cotentin; Neuve-des-Petits-Champs (rue); Saint-Thomas-du-Louvre (rue)
    - Transport par Pierre Loison, architecte, demeurant 14, rue Neuve-de-la-Fontaine, à Jean Jacques Gouillart, ancien négociant, demeurant 7, rue des Francs-Bourgeois., 8 novembre 1806; MC/ET/IV/983; pièce n°15
      Loison; Gouillart; architecte; négociant; Neuve-Fontaine (rue); Francs-Bourgeois (rue des)
    - Transfert par Etienne Michel Martin, demeurant 15, rue Neuve-des-Petits-Champs, mandataire de Yves Coguil, ancien capitaine de frégate, à Charles Antoine de Paris, demeurant 14, rue de l'Université., 8 novembre 1806; MC/ET/IV/983; pièce n°16
      Martin; Coguil; Paris; militaire; Neuve-des-Petits-Champs (rue); Université (rue de l')
    - Procuration par Charles Antoine de Paris, demeurant 14, rue de l'Université, à Charles Julien Lefebvre, demeurant 14, rue de l'Université., 10 novembre 1806; MC/ET/IV/983; pièce n°17
      procuration; paris; lefebvre; Université (rue de l')
    - Dépôt d'écrit sous seing privé entre Louis Pierre Masson, entrepreneur général du service public des convois militaires, Charles François Deniot, caution de l'entreprise, et Joseph François Sémeladis, négociant., 11 novembre 1806; MC/ET/IV/983; pièce n°18
      Masson; Deniot; Sémeladis; négociant
    - Inventaire après décès de Jean Jacques Jérôme Ducos, médecin, demeurant 4, rue de Mézières., 12 novembre 1806; MC/ET/IV/983; pièce n°19
      Actes signalés par les lecteurs et correspondants du Minutier central des notaires de Paris, 2000-2011 (base de données migrée: voir contexte dans le Plan d’orientation général - Notaires de Paris, guides thématiques du Minutier).
      Date de révision: 2020
      inventaire après décès; Ducos; médecin; Mézières (rue de)
    - Dépôt de procurations par Marie Claire Adélaïde Gaignier, femme de Jean Antoine Curiot, propriétaire demeurant à Craonne, et Victoire Gaignier, femme de Jacques Laurent Oyon, marchand, demeurant Laon, à Claude Martin Gouverne, demeurant 41, rue de la Tixéranderie., 12 novembre 1806; MC/ET/IV/983; pièce n°20
      procuration; Gaignier; Curiot; Oyon; Gouverne; Laon (Aisne); Craonne (Aisne)
    - Obligation par Louis Rigaud, ancien négociant, demeurant 43, rue du Bac, à François Jacques Perroud, ancien négociant, demeurant 16, rue Sainte-Barbe., 12 novembre 1806; MC/ET/IV/983; pièce n°21
      obligation; Rigaud; Perroud; négociant; Bac (rue du); Sainte-Barbe (rue)
    - Notoriété après le décès de Claude Heim, demeurant à Fontenay., 13 novembre 1806; MC/ET/IV/983; pièce n°22
      notoriété; Heim
    - Transport par Françoise Bénigne Gilles Robert, demeurant 10, rue des Filles-Saint-Thomas, mandataire de Joseph François Sémeladis, négociant, à Auguste Paul Baillemont, négociant, demeurant 77, rue des Fossés-du-Temple., 13 novembre 1806; MC/ET/IV/983; pièce n°23
      Robert; Sémeladis; Baillemont; négociant; Filles-Saint-Thomas (rue des); Fossés-du-Temple (rue des)
    - Contrat entre Jean Jacques Féron, négociant, demeurant 71, rue du Faubourg-Saint-Martin, et Louis Soulager, négociant, demeurant 71, rue Saint-Martin, d'une part, et Adrien Jean-Baptiste Charles Désétangs, demeurant 33, rue Neuve-de-l'-Égalité, mandataire d'Edouard François Joseph Lepercq Therssyn, Antoine Martin, demeurant 83, rue de la Verrerie, mandataire de Marie Antoinette Adélaïde Querroi, veuve Tribout, demeurant à Bouchain, Jean Laurent Louis Barrera, employé de la monnaie, demeurant Quai de l'Hôtel-de-la-Monnaie, mandataire d'Antoine Chaptive et de Paul Pauget, négociants, demeurants à Toulouse, Sulpice Pierre Aimé Jarry Lainé, négociant, demeurant 13, rue des Courdounais, mandataire de Michel Antoine Joseph Leclerq, marchand, demeurant à Lille, Claude Pierre Charles Désétangs, demeurant 33, rue de l'Egalité, mandataire de Louis François Joseph Fenin, négociant, demeurant à Cambrai, Jacques Joseph Fleury, demeurant 6, rue du Faubourg-Saint-Honoré, mandataire d'Antoine Soulager père, propriétaire, demeurant à Cahors, et d'Etienne Henry Soulager, rentier, demeurant à Blaye, Pierre Ely Cherron, demeurant 10, rue de Clery, mandataire de Pierre Simon Collache, négociant, demeurant à Ham, Henry Louis Jacob Roques, demeurant 1, rue Lepelletier, mandataire de Frédéric Brock, Jean Henry Martin, négociant,demeurant 5, rue d'Antin, mandataire de César Bouché, négociant, demeurant à Montpellier, Augustin Frécourt, demeurant 33, rue Sainte-Martyr, mandataire de Jean Michel Loose, marchand forain, Pascal Monet, négociant, demeurant 21, rue Poissonnière, mandataire de Jean Servière, négociant, demeurant à Lunel, François Amonins, demeurant 3, rue des Petits-Champs, mandataire de Charles Bascon, négociant, demeurant à Montpellier, Arthur Louis Latteux, négociant, demeurant 13, rue de la Réunion, mandataire de Camille Lagriel, négociant à Chambourg, Claude Bovet, demeurant 3, rue Choiseul, mandataire de Louis Dupasquier, négociant, demeurant à Paris, Auguste Sébastien Wollf, demeurant rue Saint-Denis, mandataire de Michel Sproit, marchand, demeurant à Lille, et Nicolas Joseph Collignon Van Huelle, négociant, demeurant à Bruges, Jean Aubin Dumoutier, négociant, demeurant 5, rue Coq-Héron, mandataire de Denis Lacombe, négociant, demeurant à Bordeaux, Louis Vernot, négociant, demeurant 3, rue de Cérutti, mandataire de François Briousian, négociant, Jeanne Thérèse Poucin, veuve de Louis Dumont, demeurant à Cambrai, Jean-Baptiste François Corveau, négociant confiseur, demeurant rue Saint-Martin, Pierre Seget, négociant, demeurant à Montpellier, d'autre part., 13 novembre 1806; MC/ET/IV/983; pièce n°24
      contrat; Féron; négociant; Faubourg-Saint-Martin (rue du)
    - Transport par Marguerite Catherine Boisselin, veuve de Louis Pierre Roussenet, demeurant 59, rue du Mont-Blanc, à Joseph Marie Félicien Roch Boisselin, demeurant 5, rue du Mont-Blanc., 14 novembre 1806; MC/ET/IV/983; pièce n°25
      Boisselin; Roussenet; Mont-Blanc (rue du)